最高法院刑事判決                              八十六年度台上字第二八七七號
    上訴人  甲○○
右上訴人因違反槍彈藥刀械管制條例案件，不服台灣高等法院台中分院中華民國八
十六年二月四日第二審判決（八十六年度上訴字第四七號，起訴案號：台灣南投地方
法院檢察署八十四年度偵字第四○八九號），提起上訴，本院判決如左：
    主  文
上訴駁回。
    理  由
按刑事訴訟法第三百七十七條規定，上訴於第三審法院，非以判決違背法令為理由，
不得為之。是提起第三審上訴，應以原判決違背法令為理由，係屬法定要件。如果上
訴理由狀並未依據卷內訴訟資料，具體指摘原判決不適用何種法則或如何適用不當，
或所指摘原判決違法情事，顯與法律規定得為第三審上訴理由之違法情形，不相適合
時，均應認其上訴為違背法律上之程式，予以駁回。本件原判決綜合調查證據之結果
，認上訴人甲○○犯有槍彈藥刀械管制條例第十條第一項未經許可販賣可發射子彈
具有殺傷力之槍枝之事實，已詳其所憑之證據及認定之理由。按事實之認定及證據
之取捨，乃事實審法院之職權，苟無違反經驗法則及論理法則，自難指為違法。原判
決論處上訴人本件罪刑，已詳其所憑之證據及取捨證據之心證理由，核與證據法則
尚無違背。並對上訴人所辯：扣案槍枝係同案被告即已判刑確定之吳天裕直接賣給黃
淑淡，吳天裕只將該槍枝放在其住處，嗣黃淑淡交來新台幣（下同）六萬五千元，伊
乃將該槍枝交付黃淑淡，伊則扣下黃淑淡前欠茶葉款一萬元，餘款五萬五千元悉數交
付吳天裕等語，認係避就之詞，不足採信，在理由內詳予指駁。從形式上觀察，並無
上訴所指違背法令之情形。吳天裕於警訊時雖曾供稱：其將扣案槍枝以紙袋包裝起來
交給上訴人保管，但原判決認係事實未臻明朗前，吳天裕欺罔警方之詞。又黃淑淡於
第一審偵審中及在原審改稱扣案槍枝係購自吳天裕，並非向上訴人買受，原判決亦認
係事後迴護上訴人之語，亦不足採取，均在理由二詳加說明，核係事實審法院採證認
事職權之適法行使，不能指為違背法令，尤無理由不備或理由矛盾之違法。再原審就
黃淑淡究有無積欠上訴人茶葉款之事實，經隔離訊問結果，其二人所述彼此不一，乃
不採信上訴人之辯解，於法亦無不合。上訴意旨，徒憑己意，對於原審職權之合法行
使，任意爭論，而置原判決之明白論斷於不顧，顯與法定上訴第三審之形式要件不符
，其上訴違背法律上之程式，應予駁回。
據上論結，應依刑事訴訟法第三百九十五條前段，判決如主文。
中      華      民      國    八十六    年      五      月      十六    日
                              最高法院刑事第二庭
                                  審判長法官  施  文  仁
                                        法官  陳  炳  煌
                                        法官  張  淳  淙
                                        法官  洪  文  章
                                        法官  林  錦  芳
      右正本證明與原本無異
                                              書  記  官
中      華      民      國    八十六    年      五      月    二十一    日
